Minutes et répertoires du notaire Jacques NOURRY, 11 août 1644 - 7 octobre 1660 (étude XVII)
Archives nationales
Minutes et répertoires du notaire Jacques NOURRY (étude XVII)
11 août 1644 - 7 octobre 1660
MC/ET/XVII/268 - MC/ET/XVII/299
Etude XVII; NOURRY, Jacques
Archives nationales de France
Minutes et répertoires: la loi 2008-696 du 15 juillet 2008 relative aux archives a fixé à 75 ans à compter de la date de l'acte, ou à 25 ans à compter de la date du décès de l'intéressé si ce délai est plus bref, le délai de communication des minutes et répertoires des notaires; ce délai est porté à 100 ans à compter de la date de l'acte si le document se rapporte à un mineur (code du Patrimoine, articles L213-2, 4e d et 5e).
Autres documents de l'étude (dossiers de clients, comptabilité...): s'agissant d'archives privées, ces documents sont communicables selon les modalités fixées par le déposant ou le donateur.
Certains documents ne sont pas accessibles en raison de leur mauvais état de conservation.
Versement
Attention: ce notaire n'a pas laissé de répertoire pour son activité dans l'étude XVII
Accès aux instruments de recherche de tous les notaires de l’étude XVII
Archives de l'étude XVII
- Minutes de Jacques NOURRY, 11 août 1644 - 7 octobre 1660; MC/ET/XVII/268 - MC/ET/XVII/299
  - Minutes. 1644, 11 août - 30 septembre, 11 août - 30 septembre 1644; MC/ET/XVII/268
    Informations concernant le classement:
    Le niveau inférieur de description, quand il existe, correspond aux minutes d'actes. Toutes les minutes ne sont pas forcément décrites une à une. Les descriptions de ces minutes sont plus ou moins détaillées.
    - Quittance par Laurent Gaburet et Jean Megre, maîtres joueurs d'instruments, demeurant rue Mouffetard, à Adrien Gaudouin, maître chapelier, demeurant même rue, de tous les dommages auxquels ils auraient pu prétendre en raison des excès commis contre eux; cet accord se fait moyennant 66 livres., 10 septembre 1644; MC/ET/XVII/268
      Origine de l'information:
      Documents du Minutier central concernant l'histoire de la musique (1600-1650), par Madeleine Jurgens, tome II [études XI à XX, 1900 actes], Paris, Archives nationales, 1974, p. 558 (instrument de recherche imprimé dématérialisé, certaines notices sont plus détaillées dans la version intégrale accessible en ligne par la rubrique 'Autres instruments de recherche', voir contexte dans le Plan d’orientation général - Notaires de Paris, guides thématiques du Minutier).
      Date de révision: 2011
      Date de création de la notice: 2009
      Documents du Minutier central concernant l'histoire de la musique (1600-1650), par Madeleine Jurgens, tome II, Paris, Archives nationales, 1974, 1092 p.
      quittance; Gaburet, Laurent; Megre, Jean; Gaudouin, Adrien; musicien; fabricant d'accessoires vestimentaires; Mouffetard (rue)
  - Minutes. 1644, octobre - décembre, octobre - décembre 1644; MC/ET/XVII/269
    - Promesse de leçons de danse par Guillaume Dumanoir, violon ordinaire de la Chambre du roi, à noble homme maître Nicolas du Tronson, avocat en parlement, prévôt du baillage et juge ordinaire civil et criminel de la ville d'Audresson en Berry., 2 août 1642; MC/ET/XVII/269
      Extrait du contenu:
      'Guillaume Dumanoir, viollon ordinaire de la chambre du roy, demeurant à Paris, rue de la Huchette, parroisse Sainct-Severin, a confessé avoir vollontairement faict marché, promis et promect à noble homme Maistre Nicolas du Tronson, advocat en parlement, prevost du bailliage et juge ordinaire civil et criminel de la ville d'Audresson en Berry, estant de present à Paris, à ce present et acceptant, de luy monstrer et enseigner à son pouvoir à danser pendant le temps et espace de dix-huict mois prochainement venant, commenceans au jour d'hier premier aoust, en ladicte maison dudict Dumanoir, en laquelle à cest effect ledict sieur du Tronson promect et s'oblige se transporter journellement aux heures ordinaires et convenables, moyennant le pris et somme de cent quatre-vingtz livres, qui est à raison de dix livres par chacun mois, qui est le pris ordinaire de tous ses escolliers, laquelle somme de cent quatre-vingtz livres ledict sieur du Tronson promect et s'oblige bailler et payer audict Dumanoir en sa maison à Paris, en fin dudict temps de dix-huict mois. Promectant etc, obligeant chacun en droict soy et l'ung envers l'autre, renonceant etc.
      Faict et passé à Paris ès estudes des notaires soubsignez, l'an mil six cens quarente-deux, le deuxiesme jour d'aoust, après midy, et ont signé:
      DU TRONÇON DUMANOIR BECHET (notaire) NOURRY (notaire)
      Documents du Minutier central concernant l'histoire de la musique (1600-1650), par Madeleine Jurgens, tome II [études XI à XX, 1900 actes], Paris, Archives nationales, 1974, p. 456 (instrument de recherche imprimé dématérialisé, certaines notices sont plus détaillées dans la version intégrale accessible en ligne par la rubrique 'Autres instruments de recherche', voir contexte dans le Plan d’orientation général - Notaires de Paris, guides thématiques du Minutier).
      musicien; avocat au parlement (Ancien Régime); juge; promesse; Dumanoir, Guillaume; Saint-Séverin (paroisse); Huchette (rue de la); Du Tronson, Nicolas
    - Bail pour 5 ans et 3 mois depuis la Saint-Rémi par Lucien Arcelin, peintre, demeurant place Maubert, à Barthélemy Moreau, maître chirurgien, demeurant au faubourg Saint-Victor, d'un jardin clos de murs et planté d'arbres fruitiers et d'une treille dont il jouit déjà, au loyer annuel de 36 l., 16 octobre 1644; MC/ET/XVII/269
      Documents du Minutier central concernant les peintres, sculpteurs et graveurs au XVIIe siècle (1600-1650), par Marie-Antoinette Fleury et Martine Constans, tome II [études XI à XX, 2445 actes], Paris, Archives nationales, 2010, notice n°15 (instrument de recherche imprimé dématérialisé, certaines notices sont plus détaillées dans la version intégrale accessible en ligne par la rubrique 'Autres instruments de recherche', voir contexte dans le Plan d’orientation général - Notaires de Paris, guides thématiques du Minutier).
      Date de création de la notice: 2012
      Documents du Minutier central concernant les peintres, sculpteurs et graveurs au XVIIe siècle (1600-1650), tome II, par Marie-Antoinette Fleury et Martine Constans, 2010, 844 p., 8 planches.
      bail; Arcelin, Lucien; Moreau, Barthélémy; peintre; chirurgien; Saint-Victor (faubourg); Maubert (place)
    - Bail par Barbe Olivier, veuve de Charles Drouart, demeurant Grande-Rue du faubourg Saint-Marcel, pour cinq années, à Antoine Hubert, maître jardinier, demeurant à Saint-Marcel, d'un jardin rue Neuve-des-Fossés, moyennant 100 livres de loyer annuel et l'entretien du jardin., 25 novembre 1644; MC/ET/XVII/269
      Documents du Minutier central concernant l'histoire de la musique (1600-1650), par Madeleine Jurgens, tome II [études XI à XX, 1900 actes], Paris, Archives nationales, 1974, p. 261 (instrument de recherche imprimé dématérialisé, certaines notices sont plus détaillées dans la version intégrale accessible en ligne par la rubrique 'Autres instruments de recherche', voir contexte dans le Plan d’orientation général - Notaires de Paris, guides thématiques du Minutier).
      bail; Olivier, Barbe; Drouart, Charles; Hubert, Antoine; Saint-Marcel (faubourg); Saint-Marceau (grande rue); Neuve-des-Fossés-Saint-Bernard (rue)
    - Contrat de mariage de Pierre Norroy, âgé de 25 ans, imprimeur en taille-douce natif de Paris, fils de Robert Norroy, peintre, et Marie La Ratte, avec Jeanne Adeneau, fille de Charles Adeneau, bourgeois de Paris., 27 décembre 1644; MC/ET/XVII/269
      Documents du Minutier central concernant les peintres, sculpteurs et graveurs au XVIIe siècle (1600-1650), par Marie-Antoinette Fleury et Martine Constans, tome II [études XI à XX, 2445 actes], Paris, Archives nationales, 2010, notice n°1623 (instrument de recherche imprimé dématérialisé, certaines notices sont plus détaillées dans la version intégrale accessible en ligne par la rubrique 'Autres instruments de recherche', voir contexte dans le Plan d’orientation général - Notaires de Paris, guides thématiques du Minutier).
      contrat de mariage; Norroy, Pierre; Norroy, Robert; La Ratte, Marie; Adeneau, Jeanne; Adeneau, Charles; imprimeur; peintre
  - Minutes. 1645, janvier - juin, janvier - juin 1645; MC/ET/XVII/270; Document détérioré.
    Informations complémentaires:
    Brevets joints.
    - Entrée en alloué de Pierre Le Sage, compagnon facteur d'orgues, fils de feu Pierre Le Sage, roulier, natif du Mesnil-Madame-Renée, pour deux années, avec Jean de Héman, maître facteur d'orgues, demeurant rue Judas, qui s'engage à le prendre à son service, à lui fournir vivres et logement en sa maison et à lui payer 75 livres., 2 janvier 1645; MC/ET/XVII/270
      Documents du Minutier central concernant l'histoire de la musique (1600-1650), par Madeleine Jurgens, tome II [études XI à XX, 1900 actes], Paris, Archives nationales, 1974, p. 783 (instrument de recherche imprimé dématérialisé, certaines notices sont plus détaillées dans la version intégrale accessible en ligne par la rubrique 'Autres instruments de recherche', voir contexte dans le Plan d’orientation général - Notaires de Paris, guides thématiques du Minutier).
      contrat d'apprentissage; Le Sage, Pierre; Héman, Jean de; facteur d'instruments de musique; transporteur de marchandises; Judas (rue)
    - Compte entre Simon Joubert, marchand de vins, demeurant à Ivry-sur-Seine, d'une part, et Denise Gravelle, veuve de Jean Jacques, maître fondeur de cloches, agissant comme tutrice de ses enfants d'autre part, au sujet des dépenses de bouche et gîte faites en la maison de Joubert par le défunt alors qu'il demeurait à Ivry pour faire les fourneaux, moules et autres préparatifs en vue de la fonte d'une cloche pour l'église de ce lieu, fonte qui ne put avoir lieu en raison de l'opposition du seigneur. La veuve consent que Joubert se paye des 71 livres à lui dues sur les 200 livres que les marguilliers lui doivent de dommages et intérêts., 12 janvier 1645; MC/ET/XVII/270
      Documents du Minutier central concernant l'histoire de la musique (1600-1650), par Madeleine Jurgens, tome II [études XI à XX, 1900 actes], Paris, Archives nationales, 1974, p. 848 (instrument de recherche imprimé dématérialisé, certaines notices sont plus détaillées dans la version intégrale accessible en ligne par la rubrique 'Autres instruments de recherche', voir contexte dans le Plan d’orientation général - Notaires de Paris, guides thématiques du Minutier).
      compte; Joubert, Simon; Gravelle, Denise; Jacques, Jean; commerçant; fondeur; Ivry (ancienne commune)
    - Quittance par Jean Forget, peintre à Paris, demeurant rue Montorgueil, à Anne Savatier, fille majeure (pas de domicile), de 396 l. pour travaux faits pour elle: peinture des planchers [plafonds], escaliers, lambris, volets et fenêtres d'une maison, rue Vivien., 6 février 1645; MC/ET/XVII/270
      Documents du Minutier central concernant les peintres, sculpteurs et graveurs au XVIIe siècle (1600-1650), par Marie-Antoinette Fleury et Martine Constans, tome II [études XI à XX, 2445 actes], Paris, Archives nationales, 2010, notice n°797 (instrument de recherche imprimé dématérialisé, certaines notices sont plus détaillées dans la version intégrale accessible en ligne par la rubrique 'Autres instruments de recherche', voir contexte dans le Plan d’orientation général - Notaires de Paris, guides thématiques du Minutier).
      quittance; Forget, Jean; Savatier, Anne; peintre en bâtiment; Vivien (rue)
    - Transaction entre Nicolas Breteuil, vigneron à Parmin, paroisse de Jouy-le-Comte, en son nom et celui de sa femme, Marie Fleury, et Jean Deshayes, maître peintre, demeurant dans l'île du Palais, sur le mal vénérien que Marie Fleury aurait pris en nourrissant Laurent, fils de Jean Deshayes. Ce dernier dit qu'elle n'a pu prendre ce mal de l'enfant car ses parents se portent très bien, et que s'il en était atteint, cela ne pourrait provenir que de sa première nourrice. Néanmoins, il lui paiera 80 livres Breteuil renonce à le poursuivre., 8 février 1645; MC/ET/XVII/270
      Documents du Minutier central concernant les peintres, sculpteurs et graveurs au XVIIe siècle (1600-1650), par Marie-Antoinette Fleury et Martine Constans, tome II [études XI à XX, 2445 actes], Paris, Archives nationales, 2010, notice n°636 (instrument de recherche imprimé dématérialisé, certaines notices sont plus détaillées dans la version intégrale accessible en ligne par la rubrique 'Autres instruments de recherche', voir contexte dans le Plan d’orientation général - Notaires de Paris, guides thématiques du Minutier).
      accord; Breteuil, Nicolas; Fleury, Marie; Deshayes, Jean; Deshayes, Laurent; viticulteur; peintre; Parmain (Val-d'Oise); Cité (île de la)
    - Bail pour trois ans à partir de Pâques par Denis Ludonneau, maître peintre, demeurant rue Bordelle, à Guyon Travers, maître potier de terre, d'une partie de la maison où il habite, comprenant salle basse, cour, première chambre, grenier et cave, au loyer annuel de 130 l., 25 février 1645; MC/ET/XVII/270
      Documents du Minutier central concernant les peintres, sculpteurs et graveurs au XVIIe siècle (1600-1650), par Marie-Antoinette Fleury et Martine Constans, tome II [études XI à XX, 2445 actes], Paris, Archives nationales, 2010, notice n°1454 (instrument de recherche imprimé dématérialisé, certaines notices sont plus détaillées dans la version intégrale accessible en ligne par la rubrique 'Autres instruments de recherche', voir contexte dans le Plan d’orientation général - Notaires de Paris, guides thématiques du Minutier).
      bail; Ludonneau, Denis; Travers, Guyon; peintre; potier; Bordelle (rue)
    - Entrée en apprentissage de Martin Pigeon, fils de défunt Pigeon, le cadet, né à Chilly, en Thiérache, âgé de vingt ans, pour six années, avec Laurent Gaburet, maître joueur d'instruments, demeurant rue Mouffetard, qui s'engage à lui enseigner son métier, le loger, le nourrir et l'entretenir de ses vêtements., 7 mars 1645; MC/ET/XVII/270
      Documents du Minutier central concernant l'histoire de la musique (1600-1650), par Madeleine Jurgens, tome II [études XI à XX, 1900 actes], Paris, Archives nationales, 1974, p. 350 (instrument de recherche imprimé dématérialisé, certaines notices sont plus détaillées dans la version intégrale accessible en ligne par la rubrique 'Autres instruments de recherche', voir contexte dans le Plan d’orientation général - Notaires de Paris, guides thématiques du Minutier).
      contrat d'apprentissage; Pigeon, Martin; Gaburet, Laurent; musicien; Mouffetard (rue); Chilly (Ardennes)
    - Marché aux termes duquel Jean Delaistre et Tobie de La Paix, maîtres fondeurs de cloches, demeurant Grande-Rue au faubourg Saint-Marcel, promettent à Jean Charlemagne et Antoine Baudet, laboureurs à Montrouge, marguilliers de l'église de ce lieu, de refondre la grosse cloche et de la rendre de 'bon son et accordant' avec les autres cloches, moyennant 75 livres pour le prix du travail., 20 mars 1645; MC/ET/XVII/270
      Documents du Minutier central concernant l'histoire de la musique (1600-1650), par Madeleine Jurgens, tome II [études XI à XX, 1900 actes], Paris, Archives nationales, 1974, p. 844 (instrument de recherche imprimé dématérialisé, certaines notices sont plus détaillées dans la version intégrale accessible en ligne par la rubrique 'Autres instruments de recherche', voir contexte dans le Plan d’orientation général - Notaires de Paris, guides thématiques du Minutier).
      marché; Delaistre, Jean; La Paix, Tobie de; Charlemagne, Jean; Baudet, Antoine; fondeur; agriculteur; Saint-Marcel (faubourg); Saint-Marceau (grande rue); Montrouge (ancienne commune)
  - Minutes. 1645, juillet - décembre, juillet - décembre 1645; MC/ET/XVII/271
    - Contrat de mariage entre Jacques Masson, maître cordonnier, demeurant rue de l'Arbalète, paroisse Saint-Médard, et Perrine Glanderye, veuve successivement de Jean Séguenot, maître cordonnier, puis de Guillaume Songevain, maître cordonnier, demeurant rue Neuve-Sainte-Geneviève, auquel signent, comme témoins de la fiancée, Claude Séguenot, maître joueur d'instruments, et Joachim Séguenot, maître graveur, ses enfants., 6 juillet 1645; MC/ET/XVII/271
      Documents du Minutier central concernant l'histoire de la musique (1600-1650), par Madeleine Jurgens, tome II [études XI à XX, 1900 actes], Paris, Archives nationales, 1974, p. 649 (instrument de recherche imprimé dématérialisé, certaines notices sont plus détaillées dans la version intégrale accessible en ligne par la rubrique 'Autres instruments de recherche', voir contexte dans le Plan d’orientation général - Notaires de Paris, guides thématiques du Minutier).
      Ou
      Documents du Minutier central concernant les peintres, sculpteurs et graveurs au XVIIe siècle (1600-1650), par Marie-Antoinette Fleury et Martine Constans, tome II [études XI à XX, 2445 actes], Paris, Archives nationales, 2010, notice n°2016 (instrument de recherche imprimé dématérialisé, certaines notices sont plus détaillées dans la version intégrale accessible en ligne par la rubrique 'Autres instruments de recherche', voir contexte dans le Plan d’orientation général - Notaires de Paris, guides thématiques du Minutier).
      Date de révision: 2015
      contrat de mariage; Masson, Jacques; Glanderye, Perrine; Séguenot, Jean; Songevain, Guillaume; Séguenot, Claude; Séguenot, Joachim; cordonnier; musicien; graveur; Saint-Médard (paroisse); Neuve-Sainte-Geneviève (rue); Arbalète (rue de l')
    - Accord portant association de deux joueurs d'instruments, Hillaire de la Selle et Nicolas Dioche, pour une année., 31 août 1645; MC/ET/XVII/271
      'Hillaire de la Selle, maistre joueur d'instrumentz ès faulxbourg Sainct-Marcel, sur la terre Saincte-Geneviefve, y demourant dans le boullevert de la porte dudict Sainct-Marcel, parroisse Sainct-Estienne, confesse avoir vollontairement faict marché, promis et promect à Nicolas Dioche, aussy maistre joueur d'instrumentz ésdictz faulxbourgs sur la terre cy-devant, à ce present et acceptant, de le suivre et accompagner sa part et toutesfois et quantes que ledict Dioche et son apprenty yront jouer des instrumens pendant une année entiere commenceant demain premier jour de septembre et qui finira au dernier jour d'aoust de l'année prochaine mil six cent quarante-six, sans que pendant ladicte année il se puisse separer d'avec ledict Dioche ny aller jouer sans son consentement, tant moyennant ce qu'ilz ont accordé et convenu entre eulx que tout le guain et proffict qu'ilz feront pendant ledict temps ledict Dioche en levera les deux tiers à son proffict tant pour luy que pour son apprenty, et l'autre tiers sera levé par ledict de La Salle.
      Et en cas qu'icelluy de La Salle par le consentement dudict Dioche aille jouer en quelque endroict soy seul ou en compagnée d'autres, tout le guain qu'il fera, il en rapportera les deux tiers audict Dioche et retiendra l'autre tiers pour luy, comme au semblable sy ledict Dioche joue quelque part avec son apprenty sans la compagnée dudict de La Salle, il rapportera à icelluy de La Salle son tiers et les deux autres tiers luy demeureront.
      Et a iceluy Dioche en faveur du present marché accordé et convenu avec ledict de La Salle à la somme de cinquante-quatre livres sur quoy iceluy de La Salle confesse avoir eu par advance six livres et le surplus en fin de ladicte année. Promectant etc, obligeant chacun en droict soy et l'ung envers l'autre corps et biens, renonceant etc.
      Faict et passé en l'estude des notaires soubzsignez, l'an mil six cent quarante-cinq, le dernier aoust et a ledict de La Salle declaré ne scavoir escripre ne signer.
      Nicolas DIOCHE De SAINT-JEAN (notaire) NOURRY (notaire)
      Documents du Minutier central concernant l'histoire de la musique (1600-1650), par Madeleine Jurgens, tome II [études XI à XX, 1900 actes], Paris, Archives nationales, 1974, p. 419 (instrument de recherche imprimé dématérialisé, certaines notices sont plus détaillées dans la version intégrale accessible en ligne par la rubrique 'Autres instruments de recherche', voir contexte dans le Plan d’orientation général - Notaires de Paris, guides thématiques du Minutier).
      Date de révision :,2011
      accord; la Selle, Hillaire de; Dioche, Nicolas; musicien; Saint-Marcel (faubourg); Saint-Etienne-du-Mont (paroisse); Saint-Marcel (boulevard)
    - Bail pour trois ans à partir de la Saint-Rémi par Lucien Arcelin, peintre, demeurant rue de Bièvre, à Jacques Pichon, gagne-deniers, de la maison où il demeure, au loyer annuel de 150 livres., 29 septembre 1645; MC/ET/XVII/271
      Documents du Minutier central concernant les peintres, sculpteurs et graveurs au XVIIe siècle (1600-1650), par Marie-Antoinette Fleury et Martine Constans, tome II [études XI à XX, 2445 actes], Paris, Archives nationales, 2010, notice n°16 (instrument de recherche imprimé dématérialisé, certaines notices sont plus détaillées dans la version intégrale accessible en ligne par la rubrique 'Autres instruments de recherche', voir contexte dans le Plan d’orientation général - Notaires de Paris, guides thématiques du Minutier).
      bail; Arcelin, Lucien; Pichon, Jacques; peintre; Bièvre (rue de)
    - Quittance par Jean Sauvage et Françoise Bachet, sa femme, à Pierre Mignian, maçon, demeurant même rue, des dommages et intérêts auquel ils auraient pu prétendre en raison des injures proférées contre l'honneur de ladite Bachet et de son premier mari. L'accord se fait moyennant 3 livres., 5 novembre 1645; MC/ET/XVII/271
      Documents du Minutier central concernant l'histoire de la musique (1600-1650), par Madeleine Jurgens, tome II [études XI à XX, 1900 actes], Paris, Archives nationales, 1974, p. 648 (instrument de recherche imprimé dématérialisé, certaines notices sont plus détaillées dans la version intégrale accessible en ligne par la rubrique 'Autres instruments de recherche', voir contexte dans le Plan d’orientation général - Notaires de Paris, guides thématiques du Minutier).
      quittance; Sauvage, Jean; Bachet, Françoise; Mignian, Pierre; maçon
  - Minutes. 1646, janvier - juin, janvier - juin 1646; MC/ET/XVII/272
    - Désistement entre Jean Sauvage, joueur d'instruments, demeurant rue Traversine, d'une part, et Hector Passant, aussi joueur d'instruments, demeurant rue des Sept-Voies, d'autre part, mettant fin au contrat d'apprentissage de Michel Duban, fils de la femme de Sauvage., 24 mars 1646; MC/ET/XVII/272
      Documents du Minutier central concernant l'histoire de la musique (1600-1650), par Madeleine Jurgens, tome II [études XI à XX, 1900 actes], Paris, Archives nationales, 1974, p. 351 (instrument de recherche imprimé dématérialisé, certaines notices sont plus détaillées dans la version intégrale accessible en ligne par la rubrique 'Autres instruments de recherche', voir contexte dans le Plan d’orientation général - Notaires de Paris, guides thématiques du Minutier).
      renonciation; Sauvage, Jean; Passant, Hector; Duban, Michel; Traversine (rue); Sept-Voies (rue des); musicien
    - Contrat de mariage de Louise Michelin, fille de Jean Michelin, marchand libraire relieur de livres, et de Jeanne du Telloy, avec Simon Fermoin, compagnon libraire relieur de livres, tous demeurant rue d'Écosse. Parmi les témoins, Paul Roussel, graveur en taille-douce, ami de la future., 15 avril 1646; MC/ET/XVII/272